最高法院刑事判決　　　　　　　　　　　　　　　八十七年度台上字第一○二八號
　　上　訴　人　甲○○
右上訴人因違反槍砲彈藥刀械管制條例案件，不服臺灣高等法院高雄分院中華民國八
十六年十一月二十五日第二審判決（八十六年度上訴字第二一○○號，起訴案號：臺
灣屏東地方法院檢察署八十六年度偵字第三四七九號），提起上訴，本院判決如左：
    主  文
上訴駁回。
    理  由
本件理由分二部分說明之：
一、關於非法改造模型槍、彈部分：
按刑事訴訟法第三百七十七條規定，上訴於第三審法院，非以判決違背法令為理由，
不得為之。是提起第三審上訴，應以原判決違背法令為理由，係屬法定要件。如果上
訴理由狀並未依據卷內訴訟資料，具體指摘原判決不適用何種法則或如何適用不當，
或所指摘原判決違法情事，顯與法律規定得為第三審上訴理由之違法情形，不相適合
時，均應認其上訴為違背法律上之程式，予以駁回。本件原判決依憑上訴人甲○○之
自白及查獲扣案之改造手槍一把、改造子彈二顆、彈匣八個、手槍改造工具一批、直
立式鑽孔機一台、電鋸一台、焊接機一台、槍管半成品二枝、黑色火藥二瓶、底火二
盒，卷附內政部警政署刑事警察局鑑定扣案改造手槍結果，認係仿ＣＯＬＴ廠半自動
手槍製造之玩具手槍，槍管為金屬材質且已貫通，其槍機複動性能損壞，惟可單動使
用，認可擊發適用之子彈，具殺傷力；另扣案二顆改造子彈（鑑定時試射一顆、拆解
一顆）鑑定結果認均係由玩具金屬彈殼填充底火及火藥，並加裝直徑約６mm之鋼珠而
成，具子彈完整結構，認具殺傷力之該局八十六年五月十二日刑鑑字第三○九九七號
鑑驗通知書等證據，為綜合之判斷，認上訴人成立修正前槍砲彈藥刀械管制條例第九
條之一第一項、第十一條第一項之未經許可擅自改造模型槍及未經許可製造彈藥罪，
並依想像競合犯規定從一重之未經許可擅自改造模型槍罪處斷，因而撤銷第一審關於
此部分之判決，改判論處上訴人未經許可擅自改造模型槍罪刑，並將扣案違禁物改造
手槍一把，上訴人所有供犯罪所用之彈匣八個、手槍改造工具一批、直立式鑽孔機一
台、電鋸一台、焊接機一台、槍管半成品二枝、黑色火藥二瓶、底火二盒，分別依刑
法第三十八條第一款、第二款之規定宣告沒收。已詳敘其調查證據之結果及犯罪事實
認定之理由，從形式上觀察，並無何違背法令之情形。又扣案之改造手槍經內政部警
政署刑事警察局鑑定結果，認係仿ＣＯＬＴ廠半自動手槍製造之玩具手槍，具有殺傷
力，已據該局在鑑驗通知書內敘明其鑑定理由甚詳如前所述（見偵查卷第十一頁），
該鑑驗通知書又經原審於審判期日依法踐行調查程序，向上訴人提示並告以要旨，上
訴人亦無爭執（見原審卷第二十六頁正面），難認該證據有何瑕疵。上訴意旨並未依
據卷內資料具體指摘該鑑定究有何違法之情形，徒以該鑑定過程並未述明是否試射或
擊發實驗對人體具有殺傷力，真實內容並不明確，尤其僅能單動使用，無子彈裝填處
所，槍管為一般金屬材質，與制式手槍大異其趣云云，任意指摘原審有應於審判期日
調查之證據而未予調查之違法，自非適法之第三審上訴理由。又扣案之電鋸一台、焊
接機一台等物，係上訴人所有供製造槍彈所用之工具，已據上訴人於警訊之初供承甚
詳（見警卷第二頁背面），原判決依法併予宣告沒收，亦無違誤。上訴意旨徒以事後
翻異之詞，改稱扣案之電鋸一台、焊接機一台係伊平日維生工具，非屬其犯罪所用或
犯罪所得之物，而指摘原判決一併宣告沒收，於法不合云云，為單純事實之爭執，惟
對於原判決宣告沒收部分，究竟有如何不適用法則或適用不當之違法情事，並未依據
卷內訴訟資料具體指明，亦非適法之第三審上訴理由。應認上訴人關於此部分之上訴
違背法律上之程式，予以駁回。
二、關於未經許可非法持有制式步槍子彈部分：
按刑事訴訟法第三百七十六條所列各罪之案件，經第二審判決者，不得上訴於第三審
法院，法有明文。本件關於上訴人非法持有制式步槍子彈，觸犯修正前槍砲彈藥刀械
管制條例第十一條第三項之未經許可無故持有彈藥罪部分，其最重本刑為有期徒刑三
年以下，核屬刑事訴訟法第三百七十六條第一款之案件，依上開說明，既經第二審判
決，自不得上訴於第三審法院，上訴人竟復提起上訴，顯為法所不許。
三、本件為程序判決，所請宣告緩刑，無從斟酌，附此明。
據上論結，應依刑事訴訟法第三百九十五條前段，判決如主文。
中      華      民      國    八十七    年      三      月     十九     日
                              最高法院刑事第七庭
                                  審判長法官  董  明  霈
                                        法官  丁  錦  清
                                        法官  林  茂  雄
                                        法官  王  居  財
                                        法官  王  德  雲
      右正本證明與原本無異
                                              書  記  官
中      華      民      國    八十七    年      三      月    二十七    日
